臺灣臺北地方法院交通事件裁定　　　　 96年度交聲字第349號
異　議　人
即受處分人　乙○○
上列異議人即受處分人因違反道路交通管理處罰條例案件，對於
臺北市交通事件裁決所於民國96年3 月23日所為之處分（原處分
案號：北市裁二字第裁22-A00000000號），聲明異議，本院裁定
如下：
    主  文
原處分撤銷。
乙○○汽車駕駛人，行車速度，超過規定之最高時速，處罰鍰新
臺幣壹仟陸佰元，並記違規點數壹點。
    理  由
一、按行車速度，依速限標誌或標線之規定，道路交通安全規則
    第九十三條第一項前段定有明文。再汽車駕駛人，行車速度
    ，超過規定之最高時速，或低於規定之最低時速，除有第四
    十三條第一項第二款情形外，處新臺幣（下同）一千二百元
    以上二千四百元以下罰鍰，復為道路交通管理處罰條例第四
    十條所明定。又駕駛人駕駛汽車而其行車速度，超過規定之
    最高時速未滿二十公里，嗣為警逕行舉發，而在舉發通知單
    上所載之應到案日期前聽候裁決，經主管機關調查後仍認定
    有上開違規行為者，依違反道路交通管理事件統一裁罰基準
    及處理細則第四十三條、第四十四條及違反道路交通管理事
    件統一裁罰基準表規定，處以一千六百元之罰鍰。
二、本件異議人即受處分人乙○○所有之車牌號碼L2-0157 號自
    用小客車，於民國95年10月2 日下午7 時58分許，行經臺北
    市○○路○ 段53號前限速50公里之路段，經測速時速高達65
    公里，超速15公里，而為設置於該處之固定式雷達測速儀測
    速採證，經臺北市政府警察局交通警察大隊員警舉發並掣給
    臺北市政府警察局北市警交大字第A00000000 號舉發違反道
    路交通管理事件通知單。嗣受處分人於舉發通知單上所載應
    到案日期（95年11月13日）前之95年10月24日提出申訴，原
    處分機關仍認受處分人有上開違規行為，乃依道路交通管理
    處罰條例第40條及違反道路交通管理事件統一裁罰基準及處
    理細則所訂之違反道路交通管理事件統一裁罰基準表之規定
    ，於96年3 月23日以北市裁二字第裁22-A00000000號裁決書
    裁處受處分人罰鍰1,600 元。
三、受處分人聲明異議意旨略以：該測速儀只有1 張合格證書，
    並無測速報告，而且從舉發照片中，亦無法看出係由檢定合
    格之測速儀所拍攝。經查：
（一）受處分人駕駛車牌號碼L2-0157 號自用小客車，於95年10
      月2 日下午7 時58分許，行經臺北市○○路○ 段53號前限
      速50公里之路段，經測速時速高達65公里，超速15公里乙
      節，此有舉發相片1 張附卷可稽。又舉發單位採用測速照
      相儀器，係針對易發生交通事故地點，不定時將儀器架設
      於不妨礙交通地點或巡邏車上依法蒐證，核與道路交通管
      理處罰條例第7 條之2 第1 項第7 款所定「其他違規行為
      經以科學儀器取得證據資料者」得逕行舉發之規定相符。
（二）受處分人雖辯稱從該採舉發相片中，無法得知係由檢定合
      格之測速儀所拍攝云云。惟查，系爭雷達測速儀業經經濟
      部標準檢驗局檢定合格，有合格證書1 紙在卷可稽。且依
      證人即臺北市政府警察局中正第一分局中正一分隊警員甲
      ○○於本院審理中具結證述：「（本件是否你舉發？）是
      的。我們是依據舉發照片，照片是由單位固定式測速照相
      桿照相，回來由承辦人送交照相公司沖洗出來，交由每位
      同仁填寫舉發單。（提示卷內雷達測速儀檢定合格證書二
      紙，這兩張是否為舉發照片所用的測速儀？）是的，我也
      有帶一樣的舉發照片及合格證書。庭呈附卷（如何確定這
      個合格證書所指的就是舉發照片所用的測速儀器？）...
      是由我隊上王敏郎負責，是由他裝底片及沖洗照片，接洽
      及負責聯絡測速儀保管及測速也是他負責，每個固定桿的
      照相器材它都有編號，經過經濟部商業檢驗局認定的。
      ... （今日庭呈的合格證書是由何人提供？）就是隊上的
      王敏郎。」等語，已足認該合格證書確為舉發照片所用之
      測速儀，是以本件舉發照片係依檢定合格且未逾有效期限
      之測速儀所取得之證據資料，足認為正確無誤。受處分人
      空言指摘該測速儀器無測速報告不得採用云云，不足為其
      有利之認定。
四、綜上所述，本件受處分人確有原處分機關所指違規事實，堪
    予認定。原處分機關據以援引道路交通管理處罰條例第四十
    條規定，裁處受處分人罰鍰一千六百元，固屬有據，惟原處
    分機關裁決書漏未援引同條例第六十三條第一項第一款規定
    ，並記受處分人違規點數一點，容有疏漏，原處分仍屬無可
    維持，應由本院將原處分撤銷，改諭知受處分人罰鍰一千六
    百元，並記違規點數一點如主文所示，以資適法。
據上論斷，應依道路交通案件處理辦法第二十條前段，裁定如主
文。
中　　華　　民　　國　　96　　年　　7 　　月　　31　　日
                  交通法庭法　官　胡宗淦
以上正本證明與原本無異
如不服本裁定應於送達後5日內向本院提出抗告狀
                 　   　　書記官　張耀鴻
中　　華　　民　　國　　96　　年　　8 　　月　　1 　　日
